【裁判字號】    99,抗,270
【裁判日期】    991025
【裁判案由】    聲請沒入保證金
【裁判全文】
臺灣高等法院高雄分院刑事裁定           99年度抗字第270號
抗  告  人
即  被  告  甲○○
抗  告  人
即具保人    乙○○
上列抗告人因聲請沒入保證金案件，不服臺灣屏東地方法院中華
民國99年9 月8 日裁定（99年度聲字第1128號），提起抗告，本
院裁定如下：
    主  文
抗告駁回。
    理  由
一、本件抗告意旨略以：抗告人甲○○接獲台灣台南地方法院檢
    察署檢察官諭示應於99年7 月13日上午10時至該署執行傳票
    時，正值鳳梨採收期，迫於事實之需，曾於同年7 月9 日具
    狀向該署聲請延緩執行，並未逃匿，嗣於同月20日接獲該署
    函覆未准，抗告人即一直等待檢察官寄發確實到案報到新期
    日之刑事執行傳票或通知，惟抗告人甲○○並未收到此項傳
    票或通知，抗告人乙○○亦未再收到偕同受刑人到案報到甚
    或逃匿依規定沒入保證金之通知。原審對抗告人甲○○是否
    確有「已經逃匿」之具體事實證據，疏未進一步調查、求證
    、審酌，遽為裁定沒入保證金新台幣（下同）20萬元，自嫌
    速斷，難昭折服。抗告人甲○○並未逃匿，爰請撤銷原裁定
    ，另為免予沒入保證金之裁定云云。
二、按具保之被告逃匿者，應命具保人繳納指定之保證金額，並
    沒入之；不繳納者，強制執行；保證金已繳納者，沒入之；
    沒入保證金，以法院之裁定行之，刑事訴訟法第118 條第1
    項、第121 條第1 項分別定有明文。又被告經傳拘無著，顯
    已逃匿者，依上開規定即應沒入保證金，至於票傳具保人偕
    同被告到庭，並非法定程序，即使未踐行此一程序，仍得沒
    入保證金（最高法院86年度台抗字第171 號裁定意旨參照）
    。
三、經查：
（一）台灣屏東地方法院檢察署檢察官聲請意旨略以：受刑人即
      被告甲○○因竊盜案件，前經具保人乙○○依法院指定之
      保證金額20萬元提出現金後，並經許可停止羈押在案。茲
      因被告已經逃匿，依刑事訴訟法第118 條第1 項，聲請將
      具保人所繳之保證金沒入等語，此有檢察官請求沒入保證
      金之聲請書足憑。
（二）本件抗告人即受刑人甲○○因犯竊盜案件，前經臺灣屏東
      地方法院指定保證金20萬元，由抗告人乙○○於99年2 月
      23日繳納保證金額後，已將其釋放。嗣抗告人甲○○經判
      處罪刑（有期徒刑1 年6 月）確定在案，經檢察官傳喚受
      刑人甲○○應於99年7 月13日上午10時0 分到案執行，並
      將上開傳票交由郵務機關分別送達至抗告人即受刑人甲○
      ○位於台南縣新化鎮知義里知母義90號之1 、台南縣新化
      鎮知義里知母義91號之1 、台南縣新化鎮○○路93巷13號
      住居處，均經合法送達；另檢察官並通知具保人乙○○：
      「請台端通知或帶同被保人（即受刑人）甲○○於99年7
      月13日上午10時到案接受執行，逾期該被保人如逃匿，即
      依法聲請沒入保證金新台幣貳拾萬元」，亦經合法送達，
      此有上開通知影本一紙、送達證書影本四紙在卷可憑。惟
      受刑人甲○○並未遵期到案執行，具保人乙○○亦未偕同
      受刑人到案執行，檢察官乃核發拘票三紙，函請台南縣警
      察局新化分局分別於同年月26日、27日前往抗告人即受刑
      人甲○○位於台南縣新化鎮知義里知母義90號之1 、台南
      縣新化鎮知義里知母義91號之1 、台南縣新化鎮○○路93
      巷13號住居處，依法執行拘提，惟均拘提未有所獲，此亦
      有拘票、拘提報告書影本各3 紙、台南縣警察局新化分局
      99年7 月31日南縣化警偵字第0990007477號函影本1 紙在
      卷足稽，受刑人逃匿之事實已甚明顯。雖受刑人甲○○曾
      於99年7 月9 日具狀向檢察官聲請延緩執行，固有刑事延
      緩執行聲請狀一紙在卷可考，惟既未經檢察官准予延緩執
      行，即應遵期到案執行，受刑人甲○○非但未於99年7 月
      13日上午10時到案接受執行，嗣經檢察署函知其聲請礙難
      准許、二度拘提未獲、原審經檢察官聲請以逃匿為由沒入
      保證金，受刑人甲○○均未到案執行，直至臺灣屏東地方
      法院檢察署發布通緝，始於99年9 月29日緝獲歸案之事實
      ，亦有台灣高等法院被告通緝紀錄表、台灣高等法院被告
      前案紀錄表在卷可稽，受刑人逃匿之事實甚為昭然，尚難
      徒以曾具狀聲請延緩執行，或仍等待檢察官寄發確實到案
      報到新期日之刑事執行傳票或通知，而諉卸逃匿之事實。
      本件既足認受刑人業已逃匿，檢察官聲請沒入具保人所具
      之保證金，經核於法尚屬相符。揆諸前揭說明，原審法院
      依檢察官之聲請，裁定沒入具保人乙○○所繳納之保證金
      20萬元，經核並無違誤或不當。從而，本件抗告，為無理
      由，應予駁回。
四、據上論結，應依刑事訴訟法第412條，裁定如主文。
中    華    民    國    99    年    10    月    25    日
                  刑事第十庭    審判長法  官  陳中和
                                      法  官  林水城
                                      法  官  蔡國卿
以上正本證明與原本無異。
不得再抗告。
中    華    民    國    99    年    10    月    25    日
                                      書記官  張明賢

司法院資訊處製作；財團法人民間司法改革基金會備份。
